臺灣板橋地方法院民事判決　　　　　　 94年度親字第123號
　　原　　　　告　甲○○
　　被　　　　告　乙○○
　　兼法定代理人　丙○○
　　上　一　人
　　訴訟代理人　　丁○○
右當事人間否認子女事件，本院判決如左：
    主      文
確認被告乙○○非原告與被告丙○○所生之婚生女。
訴訟費用由被告負擔。
    事      實
甲、原告方面：
    一聲明：如主文所示。
    二陳述：
      (一)原告與被告丙○○於民國九十年（十一月四日）結婚，
        嗣兩造於九十四年八月三十日離婚，而另一被告乙○○
        則於九十四年六月三日出生，因被告乙○○之受胎期間
        係在原告與該被告丙○○之婚姻關係存續中，遂推定被
        告乙○○為原告與被告丙○○之婚生子女。然實際上被
        告丙○○於婚後不久即前往美國就讀，渠有三年多不在
        國內，原告與被告丙○○間，長期未有任何夫妻間之親
        密行為，被告乙○○顯非由原告自被告丙○○受胎，被
        告乙○○受推定為原告與被告丙○○之婚生女，顯然與
        血統真實相悖。原告為此依民法第一○六三條之規定，
        於法定除斥期間期間之知悉子女出生之日起一內提起本
        訴，請求判決如聲明所示。
    三證據：提出戶籍謄本、法務部調查局鑑定通知書各一份為
      證。
乙、被告方面：
    一聲明：認諾原告之請求。
    二陳述：自認原告之主張。
    一證據：提出被告丙○○之戶口名簿影本一紙、
     理      由
一按關於認諾及訴訟上自認或不爭執事實之效力，於第五百八十
  九條否認子女之訴，不適用之，民事訴訟法第五百九十四條定
  有明文。本件被告於言詞辯論期日認諾原告之請求，並就原告
  主張之事實為不爭執，揆諸首揭法條之說明，自不發生被告認
  諾或不爭執事實之效力，合先敘明。
二經查：原告主張其與被告丙○○於民國九十年（十一月四日）
  結婚，嗣兩造於九十四年八月三十日離婚，而另一被告乙○○
  於九十四年六月三日出生，因被告乙○○之受胎期間，係在原
  告與該被告丙○○之婚姻關係存續中，遂推定被告乙○○為原
  告與被告丙○○之婚生子女之事實，雖據原告提出戶籍謄本一
  份為憑，然被告乙○○顯非由原告自被告丙○○受胎，不但亦
  已據兩造供陳在卷，且有原告提出之法務部調查局鑑定通知書
  附案可佐，依上開鑑定結果顯示，該被告乙○○與訴外人林進
  財間存在血緣關係之機率為百分之九十九點九九。是本院綜上
  事證，認原告主張被告乙○○非其與被告丙○○受胎所生之婚
  生子女，要屬真實，堪以採信。
三按妻之受胎，係在婚姻關係存續中者，推定其所生子女為婚生
  子女。前項推定，如夫妻之一方能證明妻非自夫受始者，得提
  起否認之訴。但應於知悉子女出生之日起，一年內為之，民法
  第一千零六十三條定有明文。從而，本件原告依法於該法定除
  斥期間內之九十四年三月十日具狀向本院提起本訴，請求判決
  如聲明，於法洵屬有據，應予准許。
四據上論結，本件原告之訴為有理由，並依民事訴訟法第第七十
  八條，判決如主文。
中　　華　　民　　國　　94　　年　　11　　月　　3 　　日
                              家事法庭法  官　余來炎
右為正本係照原本作成。
如不服本判決，須於判決送達後二十日內向本院提出上訴狀（應
附上訴狀繕本及繳交上訴費）。
中　　華　　民　　國　　94　　年　　11　　月　　3 　　日
                                      書記官　蕭詩穎
